---
title: "Dépouillement de l'enquête Jeunes diplômés Ipag 2015"
author: "Bruno Fischer"
date: "27 juin 2016"
output:
  html_document:
    css: customex2.css
    number_sections: yes
    theme: readable
  word_document:
    fig_caption: yes
    fig_width: 7
    toc: yes
subtitle: 'Dépouillement question par question, partie 2 : ALTERNANCE +'
---


```{r init, include=FALSE}
library(knitr)
opts_chunk$set(echo = FALSE, warning = FALSE)
# opts_chunk$set(echo = FALSE, fig.width = 5, fig.height = 5)
options(digits = 2, scipen = 7)
# width + heights figures constants
dkfigwidth <- 5
dkfigheight <- 5
lkfigwidth <- 8
lkfigheight <- 7
```


```{r, warning=FALSE, include=FALSE}
#' Loading packages and code
#' ================

library(dplyr)
library(ggplot2)

#' Sourcing more code
#' ================
#'
# more code
workdir <- getwd()
maindir <- ".."
mcodir <- "addcode"
code1name <- "utils.R"
source(file.path(maindir ,mcodir, code1name))

# more code :  standard functions
stdfundir <- "standardfunctions"
stdfunname <- "standardfunctionsV4.R"
source(file.path(maindir, stdfundir, stdfunname))

```


```{r getdata}
#'
#' Récupération des données prétraitées
#' ====================================
#'

# path(rda)
datadir2 <- "data2"
alldatapath <- file.path(maindir, datadir2, "alldata.Rda")
# loading
whatload <- load(alldatapath)
# verification
# whatload
```


Suite du dépouillement
========================

SUR L'ENTREPRISE QUI VOUS A ACCUEILLI EN ALTERNANCE
----------------------------------------------------

### 13 Avez-vous suivi un cursus en alternance à l’IPAG ? {-}


```{r alternance_cursus}
res <- cat1(dataf=maindf, nomfact="alternance_cursus", useNA = "no",
                                    orderfreq = FALSE,
                                    rfreq = TRUE, digits = 2, cfill = "steelblue")

numc <- res$numcases
ptable <- res$ptable
colnames(ptable) <- c("Réponse", "Effectif", "%")
pval <- res$chi2$test1$p.value
plot <- res$plot
```

Il y a `r numc` répondants à cette question


```{r}

kable(ptable, caption = "Table des réponses", align = 'c', digits = 2)
```

<!-- La différence des fréquences est significative (Chi² : p-valeur = `r pval*100`%) -->

```{r}
plot2 <- plot + labs(x = "", y = "Poucent")
plot2

```

### 14 Dans le cadre de cette alternance, quel type de contrat avez-vous signé ? {-} 

```{r}
res <- cat1(dataf=maindf, nomfact="alternance_type", useNA = "no",
                                    orderfreq = FALSE,
                                    rfreq = TRUE, digits = 2, cfill = "steelblue")

numc <- res$numcases
ptable <- res$ptable
colnames(ptable) <- c("Réponse", "Effectif", "%")
pval <- res$chi2$test1$p.value
plot <- res$plot
```

Il y a `r numc` répondants à cette question


```{r}

kable(ptable, caption = "Table des réponses", align = 'c', digits = 2)
```

<!-- La différence des fréquences est significative (Chi² : p-valeur = `r pval*100`%) -->

```{r}
plot2 <- plot + labs(x = "", y = "Poucent")
plot2

```


### 15 Avez-vous reçu une proposition d'embauche de la part de l'entreprise, à la fin de votre contrat en alternance ? {-}



```{r}
res <- cat1(dataf=maindf, nomfact="alternance_proposition", useNA = "no",
                                    orderfreq = FALSE,
                                    rfreq = TRUE, digits = 2, cfill = "steelblue")

numc <- res$numcases
ptable <- res$ptable
colnames(ptable) <- c("Réponse", "Effectif", "%")
pval <- res$chi2$test1$p.value
plot <- res$plot
```

Il y a `r numc` répondants à cette question


```{r}

kable(ptable, caption = "Table des réponses", align = 'c', digits = 2)
```

<!-- La différence des fréquences est significative (Chi² : p-valeur = `r pval*100`%) -->

```{r}
plot2 <- plot + labs(x = "", y = "Poucent")
plot2

```

### 16 Est-ce pour poursuivre la mission sur laquelle vous avez travaillé pendant votre alternance ? {-}


```{r}
res <- cat1(dataf=maindf, nomfact="alternance_proposition", useNA = "no",
                                    orderfreq = FALSE,
                                    rfreq = TRUE, digits = 2, cfill = "steelblue")

numc <- res$numcases
ptable <- res$ptable
colnames(ptable) <- c("Réponse", "Effectif", "%")
pval <- res$chi2$test1$p.value
plot <- res$plot
```

Il y a `r numc` répondants à cette question


```{r}

kable(ptable, caption = "Table des réponses", align = 'c', digits = 2)
```

<!-- La différence des fréquences est significative (Chi² : p-valeur = `r pval*100`%) -->

```{r}
plot2 <- plot + labs(x = "", y = "Poucent")
plot2

```

### 17 Si vous n'avez pas eu de proposition d'embauche, savez-vous pour quelle(s) raison(s) ? {-}


```{r}
res <- cat1(dataf=maindf, nomfact="alternance_pas_proposition", useNA = "no",
                                    orderfreq = FALSE,
                                    rfreq = TRUE, digits = 2, cfill = "steelblue")

numc <- res$numcases
ptable <- res$ptable
colnames(ptable) <- c("Réponse", "Effectif", "%")
pval <- res$chi2$test1$p.value
plot <- res$plot
```

Il y a `r numc` répondants à cette question


```{r}

kable(ptable, caption = "Table des réponses", align = 'c', digits = 2)
```

<!-- La différence des fréquences est significative (Chi² : p-valeur = `r pval*100`%) -->

```{r}
plot2 <- plot + labs(x = "", y = "Poucent")
plot2 + theme(axis.text.x = element_text(angle=33, hjust=1))

```


### 18 Si vous avez eu une proposition d'embauche, Avez-vous accepté cette proposition ? {-} 

```{r}
res <- cat1(dataf=maindf, nomfact="alternance_accepter", useNA = "no",
                                    orderfreq = FALSE,
                                    rfreq = TRUE, digits = 2, cfill = "steelblue")

numc <- res$numcases
ptable <- res$ptable
colnames(ptable) <- c("Réponse", "Effectif", "%")
pval <- res$chi2$test1$p.value
plot <- res$plot
```

Il y a `r numc` répondants à cette question


```{r}

kable(ptable, caption = "Table des réponses", align = 'c', digits = 2)
```

<!-- La différence des fréquences est significative (Chi² : p-valeur = `r pval*100`%) -->

```{r}
plot2 <- plot + labs(x = "", y = "Poucent")
plot2 

```

### Si vous avez refusé cette proposition, Pour quelle(s) raison(s)  ? {-} 


```{r}
res <- cat1(dataf=maindf, nomfact="alternance_refus", useNA = "no",
                                    orderfreq = FALSE,
                                    rfreq = TRUE, digits = 2, cfill = "steelblue")

numc <- res$numcases
ptable <- res$ptable
colnames(ptable) <- c("Réponse", "Effectif", "%")
pval <- res$chi2$test1$p.value
plot <- res$plot
```

Il y a `r numc` répondants à cette question


```{r}

kable(ptable, caption = "Table des réponses", align = 'c', digits = 2)
```

<!-- La différence des fréquences est significative (Chi² : p-valeur = `r pval*100`%) -->

```{r}
plot2 <- plot + labs(x = "", y = "Poucent")
plot2 + theme(axis.text.x = element_text(angle=33, hjust=1))

```



SITUATION ACTUELLE
------------------

### 20 Votre situation actuelle {-}


```{r}
res <- cat1(dataf=maindf, nomfact="situation_situation", useNA = "no",
                                    orderfreq = FALSE,
                                    rfreq = TRUE, digits = 2, cfill = "steelblue")

numc <- res$numcases
ptable <- res$ptable
colnames(ptable) <- c("Réponse", "Effectif", "%")
pval <- res$chi2$test1$p.value
seuilsignif <- 0.05
seuilpeusignif <- 0.1
estsignif <- ifelse(pval < seuilsignif,"est", ifelse(pval < seuilpeusignif,"est peu", "n'est pas"))


plot <- res$plot
```

Il y a `r numc` répondants à cette question


```{r}

kable(ptable, caption = "Table des réponses", align = 'c', digits = 2)
```
<!-- -->
La différence des effectifs des catégories `r estsignif` significative (Chi² : p-valeur = `r pval*100`%) 

```{r}
plot2 <- plot + labs(x = "", y = "Poucent")
plot2 + theme(axis.text.x = element_text(angle=33, hjust=1))

```


### 21 Si vous êtes en activité professionnelle, êtes_vous volontaire (VIE, VIA) ? {-}


```{r}
res <- cat1(dataf=maindf, nomfact="situation_volontariat", useNA = "no",
                                    orderfreq = FALSE,
                                    rfreq = TRUE, digits = 2, cfill = "steelblue")

numc <- res$numcases
ptable <- res$ptable
colnames(ptable) <- c("Réponse", "Effectif", "%")
pval <- res$chi2$test1$p.value
seuilsignif <- 0.05
seuilpeusignif <- 0.1
estsignif <- ifelse(pval < seuilsignif,"est", ifelse(pval < seuilpeusignif,"est peu", "n'est pas"))


plot <- res$plot
```

Il y a `r numc` répondants à cette question


```{r}

kable(ptable, caption = "Table des réponses", align = 'c', digits = 2)
```
<!-- -->

<!-- La différence des effectifs des catégories `r estsignif` significative (Chi² : p-valeur = `r pval*100`%) --> 

```{r}
plot2 <- plot + labs(x = "", y = "Poucent")
plot2

```


### 22 Si vous êtes volontaire, De quel type de volontariat s'agit-il ? {-}


```{r}
res <- cat1(dataf=maindf, nomfact="situation_volontariat_type", useNA = "no",
                                    orderfreq = FALSE,
                                    rfreq = TRUE, digits = 2, cfill = "steelblue")

numc <- res$numcases
ptable <- res$ptable
colnames(ptable) <- c("Réponse", "Effectif", "%")
pval <- res$chi2$test1$p.value
seuilsignif <- 0.05
seuilpeusignif <- 0.1
estsignif <- ifelse(pval < seuilsignif,"est", ifelse(pval < seuilpeusignif,"est peu", "n'est pas"))


plot <- res$plot
```

Il y a `r numc` répondants à cette question


```{r}

kable(ptable, caption = "Table des réponses", align = 'c', digits = 2)
```
<!-- -->

<!-- La différence des effectifs des catégories `r estsignif` significative (Chi² : p-valeur = `r pval*100`%) --> 

```{r}
plot2 <- plot + labs(x = "", y = "Poucent")
plot2

```



### 23 Si vous êtes en création d'entreprise, L'entreprise st-elle déjà en activité ? *

* Si l'entreprise en création est déjà en activité, vous serez considéré(e) comme étant vous-même en activité professionnelle.

```{r}
res <- cat1(dataf=maindf, nomfact="situation_creation_activite", useNA = "no",
                                    orderfreq = FALSE,
                                    rfreq = TRUE, digits = 2, cfill = "steelblue")

numc <- res$numcases
ptable <- res$ptable
colnames(ptable) <- c("Réponse", "Effectif", "%")
pval <- res$chi2$test1$p.value
seuilsignif <- 0.05
seuilpeusignif <- 0.1
estsignif <- ifelse(pval < seuilsignif,"est", ifelse(pval < seuilpeusignif,"est peu", "n'est pas"))


plot <- res$plot
```

Il y a `r numc` répondants à cette question


```{r}

kable(ptable, caption = "Table des réponses", align = 'c', digits = 2)
```
<!-- -->

<!-- La différence des effectifs des catégories `r estsignif` significative (Chi² : p-valeur = `r pval*100`%) --> 

```{r}
plot2 <- plot + labs(x = "", y = "Poucent")
plot2

```

