---
title: "Dépouillement de l'enquête Jeunes diplômés Ipag 2015"
author: "Bruno Fischer"
date: "27 juin 2016"
output:
  word_document:
    fig_caption: yes
    fig_width: 9
    toc: no
  html_document:
    css: customex2.css
    number_sections: yes
    theme: readable
subtitle: Dépouillement,  essais
---


```{r init, include=FALSE}
library(knitr)
opts_chunk$set(echo = FALSE, warning = FALSE)
# opts_chunk$set(echo = FALSE, fig.width = 5, fig.height = 5)
options(digits = 2, scipen = 7)
# width + heights figures constants
dkfigwidth <- 5
dkfigheight <- 5
lkfigwidth <- 8
lkfigheight <- 7
```


```{r, warning=FALSE, include=FALSE}
#' Loading packages and code
#' ================

library(dplyr)
library(ggplot2)
library(reshape2)

#' Sourcing more code
#' ================
#'
# more code
# workdir <- getwd()
maindir <- ".."
mcodir <- "addcode"
code1name <- "utils.R"
source(file.path(maindir, mcodir, code1name))

# more code :  standard functions
stdfundir <- "standardfunctions"
stdfunname <- "standardfunctionsV5.R"
source(file.path(maindir, stdfundir, stdfunname))


# more code: results storing and retrieving 
# ~~==> attention: efface (réinitialise) la liste des résultats de traitement~~

rdirect <- "rcode"
codresultats <- "funcoderesultats.R"
codepath <- file.path(maindir, rdirect, codresultats)
source(file.path(maindir, rdirect, codresultats))

```


```{r getdata}
#'
#' Récupération des données prétraitées
#' ====================================
#'

# path(rda)
datadir2 <- "data2"
alldatapath <- file.path(maindir, datadir2, "alldata.Rda")
# loading
whatload <- load(alldatapath)
# verification
# whatload
```


```{r getallresults}
#'
#' lecture des résultats de traitement
#' ====================================
#'

# path(rda)
datadir3 <- "data3"
allresultspath <- file.path(maindir, datadir3, "allresults.Rda")
# message(getwd())
# message(allresultspath)
# loading
whatload <- load(allresultspath)
# verification
# whatload
```



dépouillement
========================

Les spécialisations et le taux d'emploi
---------------------------------------

#### En considérant uniquement les diplômés sur le marché du travail

```{r}
res <- getresult("filieres_x_situation_emploi")

numc <- res$numcases
ptable <- select(res$table, filiere, num, perclabs)
colnames(ptable) <- c("filiere", "Effectif", "%")

lbl <- as.character(res$table$filiere)
lbl[5] <- "Gestion des Hommes et RSE"
lbl[6] <- "Global supply chain management – Eco. circ."

plot <- res$plot +
        theme(axis.text.x = element_text(angle = 67, hjust=1)) +
        scale_x_discrete(limits = res$table$filiere, labels=lbl) +
        scale_fill_discrete(NULL) +
        geom_text(data = res$table , aes(x = filiere, y = .05, label = numlabs), angle = 90, hjust=0) +
        geom_text(data = res$table , aes(x = filiere,
                                        y = percval * 0.8, #percval - 0.03
                                        label = perclabs)) +
        theme(legend.position = c(0.85, 0.85)) +
        labs(title = "Situation sur le marché de l' emploi",
             x = "",
             y = "pourcentage")

        
```

Il y a `r numc` répondants

```{r}

kable(ptable, caption = "Table des taux d'emplois", align = 'c', digits = 2)
```

```{r, fig.width=lkfigwidth, fig.height= lkfigheight+2}
plot

```

#### En considérant toutes les situations

```{r}
res <- getresult("filieres_x_situation_situation")

numc <- res$numcases
# ptable <- select(res$table, filiere, num, perclabs)

ptable <- with(repdf, 
     table(filiere , situation_situation_short, useNA="no")
     )
efflig <- margin.table(ptable, 1)
ptable <- round(addmargins(prop.table(ptable,1) * 100, 2), 0)
ptable <- cbind(effectif=efflig,ptable)
ptable <- ptable[order(efflig,decreasing = TRUE),]


colnames(ptable) <- c("effectif", "% activité pro.", "% création d'entreprise",
                      "% poursuite etudes", "% Sans activité volontaire", 
                      "% recherche d'emploi", "% Total")





lbl <-  sapply(as.character(res$table$filiere),
               function(x){
                       if (x == "Gestion des Hommes et Responsabilité Sociale des Entreprises"){
                               res <-  "Gestion des Hommes et RSE"
                       } else if (x == "Global supply chain management – Economie circulaire") {
                               res <- "Global supply chain management – Eco. circ."
                       } else {
                               res <- x
                       }
                       res
               } )



plot <- res$plot +
        theme(axis.text.x = element_text(angle = 67, hjust=1)) +
        scale_x_discrete(limits = res$table$filiere , labels=lbl) +
        scale_fill_discrete(NULL) +
        geom_text(data = res$table , aes(x = filiere, y = .05, label = numlabs), 
                  angle = 90, hjust=0) +
        geom_text(data = res$table , aes(x = filiere,
                                         y = percval *.8,
                                         label = ifelse(percval >= .3 , perclabs, ""))) +
        theme(legend.position = "bottom") + #c(.90,.8)
        labs(title = "Situation par filiere",
             x = "",
             y = "pourcentage")
        
```

Il y a `r numc` répondants

```{r}
kable(ptable, caption = "Table", align = 'c', digits = 2)
```

```{r, fig.width=lkfigwidth, fig.height= lkfigheight+2}
plot
```



La rémunération et la situation géographique du poste
-----------------------------------------------------

### Rémunération totale (brute, primes et commissions incluses), en fonction de la situation géographique

```{r}
res <- getresult('votre_emploi_remuneration_total_x_france_etranger')

test <- with(actidf, t.test(votre_emploi_remuneration_total[france_etranger == "France"], 
                    votre_emploi_remuneration_total[france_etranger == "Etranger"]))

kable(res$summaries, caption = "Valeurs caractéristiques", align = 'c', digits = 2)

```


```{r, fig.width=lkfigwidth, fig.height=lkfigheight}
res <- getresult('votre_emploi_remuneration_total_x_votre_emploi_zonegeo')

res$plot1 + guides(color = FALSE) +
        scale_color_manual(values = rep(c("red","blue", "darkolivegreen2", "orange"), 5)) +
        scale_y_continuous(limits=c(0, NA))+
        labs(x= "Zone géographique", y = "Rémunération totale (y compris primes et commissions")
```

(répondants: `r res$numcases`)

Il y a dans l'échantillon une différence de rémunération entre la france et l'étranger, mais cette différence est statstiquement peu significative (p-valeur = `r test$p.value`)

### Rémunération totale fixe (brute) hors primes et commissions, en fonction de la situation géographique

```{r}
res <- getresult('votre_emploi_remuneration_brut_x_france_etranger')

kable(res$summaries, caption = "Valeurs caractéristiques", align = 'c', digits = 2)

```


```{r, fig.width=lkfigwidth, fig.height=lkfigheight}
res <- getresult('votre_emploi_remuneration_brut_x_votre_emploi_zonegeo')

res$plot1 + guides(color=FALSE) +
        scale_color_manual(values = rep(c("red","blue", "darkolivegreen2", "orange"), 5)) +
        scale_y_continuous(limits=c(0, NA))  +
        labs(x= "Zone géographique", y = "Rémunération fixe (hors primes et commissions")
```

(répondants: `r res$numcases`)



La rémunération et la filière de spécialisation
-----------------------------------------------


```{r}
res <- getresult('votre_emploi_remuneration_total_x_filiere')

kable(res$summaries, caption = "Valeurs caractéristiques", align = 'c', digits = 2)

```


```{r, fig.width=lkfigwidth, fig.height=lkfigheight + 2}

res$plot1 + guides(color=FALSE) +
        scale_color_manual(values = rep(c("red","blue", "darkolivegreen2", "orange"), 5)) +
        scale_y_continuous(limits=c(0, NA)) +
        theme(axis.text.x = element_text(angle = 67, hjust=1)) +
        labs(x= "Filière", y = "Rémunération totale (y compris primes et commissions")
        
```

(répondants: `r res$numcases`)





