---
title: "Depouillement de l'enquête Jeunes diplômés Ipag 2015"
author: "Bruno Fischer"
date: "27 juin 2016"
output:
  word_document:
    fig_caption: yes
    fig_width: 7
    toc: yes
  html_document:
    css: customex2.css
    number_sections: yes
    theme: readable
subtitle: Dépouillement question par question, partie 1 = Données + Pour commencer
---


```{r init, include=FALSE}
library(knitr)
opts_chunk$set(echo = FALSE)
# opts_chunk$set(echo = FALSE, fig.width = 5, fig.height = 5)
options(digits = 2, scipen = 7)
# width + heights figures constants
dkfigwidth <- 5
dkfigheight <- 5
lkfigwidth <- 8
lkfigheight <- 7
```


```{r, warning=FALSE, include=FALSE}
#' Loading packages and code
#' ================

library(dplyr)
library(ggplot2)

#' Sourcing more code
#' ================
#'
# more code
workdir <- getwd()
maindir <- ".."
mcodir <- "addcode"
code1name <- "utils.R"
source(file.path(maindir ,mcodir, code1name))

# more code :  standard functions
stdfundir <- "standardfunctions"
stdfunname <- "standardfunctionsV4.R"
source(file.path(maindir, stdfundir, stdfunname))

```


```{r getdata}
#'
#' Récupération des données prétraitées
#' ====================================
#'

# path(rda)
datadir2 <- "data2"
alldatapath <- file.path(maindir, datadir2, "alldata.Rda")
# loading
whatload <- load(alldatapath)
# verification
# whatload
```


```{r getallresults}
#'
#' lecture des résultats de traitement
#' ====================================
#'

# path(rda)
datadir2 <- "data2"
alldatapath <- file.path(maindir, datadir2, "alldata.Rda")
# loading
whatload <- load(alldatapath)
# verification
# whatload
```





Les données
===========

```{r studydata}
# nombre de diplômés 
ndip <- nrow(maindf)
nfiliere =length(levels(maindf$filiere)) 
nrep <- nrow(repdf)
trep <- nrep / ndip

```

L'enquête Jeunes Diplômés 2015 a été administrée aux diplômés de la promotion 2015 en mai et juin 2016, par voie électronique, suivie d'une relance téléphonique.

Les diplômés de la promotion étaient donc sur le marché du travail depuis environ 7 mois (le jury de diplôme ayant eu lieu en octobre)

Les diplômés de la promotion 2015 sont au nombre de `r ndip`, répartis en `r nfiliere` filières de spécialisation et cursus de double diplôme.
Le nombre de répondants à l'enquête est de `r nrep`, soit un taux de réponse de `r trep*100` %.

```{r filierescomp, fig.height=lkfigheight, fig.widtht = lkfigwidth}
# lkfigwidth
# lkfigheight
fpromo <- cat1(dataf=maindf, nomfact="filiere", useNA = "no",
                                    orderfreq = TRUE,
                                    rfreq = FALSE, digits = 2, cfill = "steelblue")


maindf[["filiere"]] <- orderfact(maindf, nomfact="filiere", nlevels = fpromo$levels)
repdf[["filiere"]] <- orderfact(repdf, nomfact="filiere", nlevels = fpromo$levels)

t1 <- table(maindf$filiere)
tdf <- as.data.frame(t1)
t2 <- table(repdf$filiere)
t2df <- as.data.frame(t2)

tcomp <- full_join(tdf, t2df, "Var1")
colnames(tcomp) <- c("filière", "Nombre de diplômés", "Nombre de répondants")

# table :
kable(tcomp, caption="Diplômés et répondants par spécialisation")

# Graphique : faire un facteur et ordonner en sens inverse
maindf$rep <- ifelse(maindf$repondant, "Répondant", "Nonrépondant")
maindf$rep <- orderfact(maindf,"rep", nlevels = c("Répondant", "Nonrépondant"))
# plot
ggplot(maindf[which(!is.na(maindf[["filiere"]])), ], 
       aes(filiere, fill = rep)) + geom_bar(position="stack")+
        theme(axis.text.x = element_text(angle=90, hjust=1)) +
        scale_fill_discrete(guide = guide_legend(title = "",reverse = TRUE))+
        labs(x="", y= "Effectif", title= "Répondants par spécialisation" )

# test
set.seed(1000)
pval <- chisq.test(x= tcomp[["Nombre de répondants"]], p=tcomp[["Nombre de diplômés"]], rescale.p = TRUE, simulate.p.value = TRUE)$p.value

```

La distribution des filières des répondants ne diffère pas significativement de celle des diplômés (p-valeur = `r 100* pval` %, obtenue par simulation)
On peut donc considérer que l'échantillon des répondants n'a pas subi de biais de sélection lié à la spécialisation choisie.





Depouillement question par question
====================================


POUR COMMENCER ....
-------------------
 
 (Questions NON Traitées statistiquement)\
 1 NOM\
 2 PRENOM\
 COORDONNEES PERSONNELLES\
 3 ADRESSE\
 4 CODE POSTAL\
 5 VILLE\
 6 PAYS\
 7 TELEPHONE DOMICILE\
 8 TELEPHONE PORTABLE\
 9 E MAIL PERSONNEL (AUTRE QUE IPAG)\


SUR VOTRE STAGE DE FIN D'ETUDES
-------------------------------

### Q10 Avez-vous reçu une proposition d’embauche de votre entreprise d'accueil à l’issue de votre stage de fin d'études ?{-}


```{r stg_fin_etude_proposition}
res <- cat1(dataf=maindf, nomfact="stg_fin_etude_proposition", useNA = "no",
                                    orderfreq = FALSE,
                                    rfreq = TRUE, digits = 2, cfill = "steelblue")

numc <- res$numcases
ptable <- res$ptable
colnames(ptable) <- c("Réponse", "Effectif", "%")
pval <- res$chi2$test1$p.value
plot <- res$plot
```

Il y a `r numc` répondants à cette question

Table des réponses:  

```{r}

kable(ptable, caption = "Table des réponses", align = 'c', digits = 2)
```

La différence des fréquences est significative (Chi² : p-valeur = `r pval*100`%)

```{r}
plot2 <- plot + labs(x = "", y = "Poucent", title = "Proposition d'embauche en fin de stage ?")
plot2

```

### 11 Avez-vous accepté cette proposition ? {-}
[Répondez seulement à cette question si vous avez répondu 'Oui' à la question 'stg_fin_etude_proposition']

```{r stg_fin_etude_accepte}
res <- cat1(dataf=maindf, nomfact="stg_fin_etude_accepte", useNA = "no",
                                    orderfreq = FALSE,
                                    rfreq = TRUE, digits = 2, cfill = "steelblue")

numc <- res$numcases
ptable <- res$ptable
colnames(ptable) <- c("Réponse", "Effectif", "%")
pval <- res$chi2$test1$p.value
plot <- res$plot
```

Il y a `r numc` répondants à cette question

Table des réponses:  

```{r}

kable(ptable, caption = "Table des réponses", align = 'c', digits = 2)
```

La différence des fréquences est peu significative (Chi² : p-valeur = `r pval*100`%)

```{r}
plot2 <- plot + 
        labs(x = " ", y = "Poucent", title = "Avez-vous accepté ?")
plot2

```

### 12 Pour quelle(s) raison(s) avez-vous refusé cette proposition ? 
[Répondez seulement à cette question si vous avez répondu 'Non' à la question 'stg_fin_etude_accepte']

```{r}
numc <- length(unique(nonavect(repdf$stg_fin_etude_raison_refus)))

# ptable <- repdf %>%
#         filter(!is.na(stg_fin_etude_raison_refus)) %>%
#         select(stg_fin_etude_raison_refus)
# colnames(ptable) <- "Raisons du refus"

ptable <- verbatim2(repdf, "stg_fin_etude_raison_refus", "filiere")

```
Il y a `r numc` répondants

```{r}
kable(ptable, caption = "Raisons du refus")
```

```{r}

```




