---
title: "Depouillement de l'enquête Jeunes diplômés Ipag 2015"
author: "Bruno Fischer"
date: "27 juin 2016"
output:
  html_document:
    css: customex2.css
    number_sections: yes
    theme: readable
  word_document:
    fig_caption: yes
    fig_width: 7
    toc: yes
subtitle: Dépouillement question par question
---


```{r init, include=FALSE}
library(knitr)
opts_chunk$set(echo = FALSE)
# opts_chunk$set(echo = FALSE, fig.width = 5, fig.height = 5)
options(digits = 2, scipen = 7)
# width + heights figures constants
dkfigwidth <- 5
dkfigheight <- 5
lkfigwidth <- 8
lkfigheight <- 7
```


```{r, warning=FALSE, include=FALSE}
#' Loading packages and code
#' ================

library(dplyr)
library(ggplot2)

#' Sourcing more code
#' ================
#'
# more code
# workdir <- getwd()
maindir <- ".."
mcodir <- "addcode"
code1name <- "utils.R"
source(file.path(maindir, mcodir, code1name))

# more code :  standard functions
stdfundir <- "standardfunctions"
stdfunname <- "standardfunctionsV4.R"
source(file.path(maindir, stdfundir, stdfunname))


# more code: results storing and retrieving 
# ~~==> attention: efface (réinitialise) la liste des résultats de traitement~~

rdirect <- "rcode"
codresultats <- "funcoderesultats.R"
codepath <- file.path(maindir, rdirect, codresultats)
source(file.path(maindir, rdirect, codresultats))

```


```{r getdata}
#'
#' Récupération des données prétraitées
#' ====================================
#'

# path(rda)
datadir2 <- "data2"
alldatapath <- file.path(maindir, datadir2, "alldata.Rda")
# loading
whatload <- load(alldatapath)
# verification
# whatload
```


```{r getallresults}
#'
#' lecture des résultats de traitement
#' ====================================
#'

# path(rda)
datadir3 <- "data3"
allresultspath <- file.path(maindir, datadir3, "allresults.Rda")
message(getwd())
message(allresultspath)
# loading
whatload <- load(allresultspath)
# verification
whatload
```





Les données
===========

```{r studydata}
# nombre de diplômés 
ndip <- nrow(maindf)
nfiliere =length(levels(maindf$filiere)) 
nrep <- nrow(repdf)
trep <- nrep / ndip

```

L'enquête Jeunes Diplômés 2015 a été administrée aux diplômés de la promotion 2015 en mai et juin 2016, par voie électronique, suivie d'une relance téléphonique.

Les diplômés de la promotion étaient donc sur le marché du travail depuis environ 7 mois (le jury de diplôme ayant eu lieu en octobre)

Les diplômés de la promotion 2015 sont au nombre de `r ndip`, répartis en `r nfiliere` filières de spécialisation et cursus de double diplôme.
Le nombre de répondants à l'enquête est de `r nrep`, soit un taux de réponse de `r trep*100` %.

```{r filierescomp, fig.height=lkfigheight, fig.widtht = lkfigwidth}
# lkfigwidth
# lkfigheight
fpromo <- cat1(dataf=maindf, nomfact="filiere", useNA = "no",
                                    orderfreq = TRUE,
                                    rfreq = FALSE, digits = 2, cfill = "steelblue")


maindf[["filiere"]] <- orderfact(maindf, nomfact="filiere", nlevels = fpromo$levels)
repdf[["filiere"]] <- orderfact(repdf, nomfact="filiere", nlevels = fpromo$levels)

t1 <- table(maindf$filiere)
tdf <- as.data.frame(t1)
t2 <- table(repdf$filiere)
t2df <- as.data.frame(t2)

tcomp <- full_join(tdf, t2df, "Var1")
colnames(tcomp) <- c("filière", "Nombre de diplômés", "Nombre de répondants")

# table :
kable(tcomp, caption="Diplômés et répondants par spécialisation")

# Graphique : faire un facteur et ordonner en sens inverse les niveaux
maindf$rep <- ifelse(maindf$repondant, "Répondant", "Nonrépondant")
maindf$rep <- orderfact(maindf,"rep", nlevels = c("Répondant", "Nonrépondant"))
# plot
ggplot(maindf[which(!is.na(maindf[["filiere"]])), ], 
       aes(filiere, fill = rep)) + geom_bar(position="stack")+
        theme(axis.text.x = element_text(angle=90, hjust=1)) +
        scale_fill_discrete(guide = guide_legend(title = "",reverse = TRUE))+
        labs(x="", y= "Effectif", title= "Répondants par spécialisation" )

# test
set.seed(1000)
pval <- chisq.test(x= tcomp[["Nombre de répondants"]], p=tcomp[["Nombre de diplômés"]], rescale.p = TRUE, simulate.p.value = TRUE)$p.value

```

La distribution des filières des répondants ne diffère pas significativement de celle des diplômés (p-valeur = `r 100* pval` %, obtenue par simulation)
On peut donc considérer que l'échantillon des répondants représente bien l'ensemble des spécialisations.




L’accès à l’emploi par le contexte de la fin d'études  : Stage et Alternance
=============================================================================


L'accès à l'emploi par le stage de fin d'études 
-----------------------------------------------

### 10 Avez-vous reçu une proposition d’embauche de votre entreprise d'accueil à l’issue de votre stage de fin d'études ?{-}


```{r stg_fin_etude_proposition}
res <- getresult("stg_fin_etude_proposition")
numc <- res$numcases
ptable <- res$ptable
colnames(ptable) <- c("Réponse", "Effectif", "%")
pval <- res$chi2$test1$p.value
plot <- res$plot
```

Il y a `r numc` répondants à cette question


```{r}

kable(ptable, caption = "Table des réponses", align = 'c', digits = 2)
```

La différence des fréquences est significative (Chi² : p-valeur = `r pval*100`%)

```{r}
plot2 <- plot + labs(x = "", y = "Poucent", title = "Proposition d'embauche en fin de stage ?")
plot2

```

### 11 Avez-vous accepté cette proposition ? {-}
[Répondez seulement à cette question si vous avez répondu 'Oui' à la question 'stg_fin_etude_proposition']

```{r stg_fin_etude_accepte}
res <- getresult("stg_fin_etude_accepte")

numc <- res$numcases
ptable <- res$ptable
colnames(ptable) <- c("Réponse", "Effectif", "%")
pval <- res$chi2$test1$p.value
plot <- res$plot
```

Il y a `r numc` répondants à cette question

Table des réponses:  

```{r}

kable(ptable, caption = "Table des réponses", align = 'c', digits = 2)
```

La différence des fréquences est peu significative (Chi² : p-valeur = `r pval*100`%)

```{r}
plot2 <- plot + 
        labs(x = " ", y = "Poucent", title = "Avez-vous accepté ?")
plot2

```

### 12 Pour quelle(s) raison(s) avez-vous refusé cette proposition ? 
[Répondez seulement à cette question si vous avez répondu 'Non' à la question 'stg_fin_etude_accepte']

```{r}
res <- getresult("stg_fin_etude_raison_refus")
numc <- res$numcases
ptable <- res$ptable

```
Il y a `r numc` répondants

```{r}
kable(ptable, caption = "Raisons du refus")
```



L'accès à l'emploi par l'Alternance
-----------------------------------

### 13 Avez-vous suivi un cursus en alternance à l’IPAG ? {-}


```{r alternance_cursus}
res <- getresult("alternance_cursus")

numc <- res$numcases
ptable <- res$ptable
colnames(ptable) <- c("Réponse", "Effectif", "%")
pval <- res$chi2$test1$p.value
plot <- res$plot
```

Il y a `r numc` répondants à cette question


```{r}

kable(ptable, caption = "Table des réponses", align = 'c', digits = 2)
```

<!-- La différence des fréquences est significative (Chi² : p-valeur = `r pval*100`%) -->

```{r}
plot2 <- plot + labs(x = "", y = "Poucent")
plot2

```

### 14 Dans le cadre de cette alternance, quel type de contrat avez-vous signé ? {-} 

```{r}
res <- getresult("alternance_type")
numc <- res$numcases
ptable <- res$ptable
colnames(ptable) <- c("Réponse", "Effectif", "%")
pval <- res$chi2$test1$p.value
plot <- res$plot
```

Il y a `r numc` répondants à cette question


```{r}

kable(ptable, caption = "Table des réponses", align = 'c', digits = 2)
```

<!-- La différence des fréquences est significative (Chi² : p-valeur = `r pval*100`%) -->

```{r}
plot2 <- plot + labs(x = "", y = "Poucent")
plot2

```


### 15 Avez-vous reçu une proposition d'embauche de la part de l'entreprise, à la fin de votre contrat en alternance ? {-}


```{r}
res <- getresult("alternance_proposition")

numc <- res$numcases
ptable <- res$ptable
colnames(ptable) <- c("Réponse", "Effectif", "%")
pval <- res$chi2$test1$p.value
plot <- res$plot
```

Il y a `r numc` répondants à cette question


```{r}

kable(ptable, caption = "Table des réponses", align = 'c', digits = 2)
```

<!-- La différence des fréquences est significative (Chi² : p-valeur = `r pval*100`%) -->

```{r}
plot2 <- plot + labs(x = "", y = "Poucent")
plot2

```

### 16 Est-ce pour poursuivre la mission sur laquelle vous avez travaillé pendant votre alternance ? {-}


```{r}
res <- getresult("alternance_proposition")

numc <- res$numcases
ptable <- res$ptable
colnames(ptable) <- c("Réponse", "Effectif", "%")
pval <- res$chi2$test1$p.value
plot <- res$plot
```

Il y a `r numc` répondants à cette question


```{r}

kable(ptable, caption = "Table des réponses", align = 'c', digits = 2)
```

<!-- La différence des fréquences est significative (Chi² : p-valeur = `r pval*100`%) -->

```{r}
plot2 <- plot + labs(x = "", y = "Poucent")
plot2

```

### 17 Si vous n'avez pas eu de proposition d'embauche, savez-vous pour quelle(s) raison(s) ? {-}


```{r}
res <- getresult("alternance_pas_proposition")

numc <- res$numcases
ptable <- res$ptable
colnames(ptable) <- c("Réponse", "Effectif", "%")
pval <- res$chi2$test1$p.value
plot <- res$plot
```

Il y a `r numc` répondants à cette question


```{r}

kable(ptable, caption = "Table des réponses", align = 'c', digits = 2)
```

<!-- La différence des fréquences est significative (Chi² : p-valeur = `r pval*100`%) -->

```{r}
plot2 <- plot + labs(x = "", y = "Poucent")
plot2 + theme(axis.text.x = element_text(angle=33, hjust=1))

```


### 18 Si vous avez eu une proposition d'embauche, Avez-vous accepté cette proposition ? {-} 

```{r}
res <- getresult("alternance_accepter")

numc <- res$numcases
ptable <- res$ptable
colnames(ptable) <- c("Réponse", "Effectif", "%")
pval <- res$chi2$test1$p.value
plot <- res$plot
```

Il y a `r numc` répondants à cette question


```{r}

kable(ptable, caption = "Table des réponses", align = 'c', digits = 2)
```

<!-- La différence des fréquences est significative (Chi² : p-valeur = `r pval*100`%) -->

```{r}
plot2 <- plot + labs(x = "", y = "Poucent")
plot2 

```

### Si vous avez refusé cette proposition, Pour quelle raison  ? {-}


```{r}
res <- getresult("alternance_refus")

numc <- res$numcases
ptable <- res$ptable
colnames(ptable) <- c("Réponse", "Effectif", "%")
pval <- res$chi2$test1$p.value
plot <- res$plot
```

Il y a `r numc` répondants à cette question


```{r}

kable(ptable, caption = "Table des réponses", align = 'c', digits = 2)
```

<!-- La différence des fréquences est significative (Chi² : p-valeur = `r pval*100`%) -->

```{r}
plot2 <- plot + labs(x = "", y = "Poucent")
plot2 + theme(axis.text.x = element_text(angle=33, hjust=1))

```



La situation actuelle des diplômés
==================================


### 20 Votre situation actuelle {-}

```{r}
res <- getresult("situation_situation")

numc <- res$numcases
ptable <- res$ptable
colnames(ptable) <- c("Réponse", "Effectif", "%")
pval <- res$chi2$test1$p.value
seuilsignif <- 0.05
seuilpeusignif <- 0.1
estsignif <- ifelse(pval < seuilsignif,"est", ifelse(pval < seuilpeusignif,"est peu", "n'est pas"))


plot <- res$plot
```

Il y a `r numc` répondants à cette question


```{r}

kable(ptable, caption = "Table des réponses", align = 'c', digits = 2)
```
<!-- -->
La différence des effectifs des catégories `r estsignif` significative (Chi² : p-valeur = `r pval*100`%) 

```{r}
plot2 <- plot + labs(x = "", y = "Poucent")
plot2 + theme(axis.text.x = element_text(angle=33, hjust=1))

```

Le volontariat
==============

### 21 Si vous êtes en activité professionnelle, êtes_vous volontaire (VIE, VIA) ? {-}

```{r}
res <- getresult("situation_volontariat")

numc <- res$numcases
ptable <- res$ptable
colnames(ptable) <- c("Réponse", "Effectif", "%")
pval <- res$chi2$test1$p.value
seuilsignif <- 0.05
seuilpeusignif <- 0.1
estsignif <- ifelse(pval < seuilsignif,"est", ifelse(pval < seuilpeusignif,"est peu", "n'est pas"))


plot <- res$plot
```

Il y a `r numc` répondants à cette question


```{r}

kable(ptable, caption = "Table des réponses", align = 'c', digits = 2)
```
<!-- -->

<!-- La différence des effectifs des catégories `r estsignif` significative (Chi² : p-valeur = `r pval*100`%) --> 

```{r}
plot2 <- plot + labs(x = "", y = "Poucent")
plot2

```


### 22 Si vous êtes volontaire, De quel type de volontariat s'agit-il ? {-}


```{r}
res <- cat1(dataf=maindf, nomfact="situation_volontariat_type", useNA = "no",
                                    orderfreq = FALSE,
                                    rfreq = TRUE, digits = 2, cfill = "steelblue")

numc <- res$numcases
ptable <- res$ptable
colnames(ptable) <- c("Réponse", "Effectif", "%")
pval <- res$chi2$test1$p.value
seuilsignif <- 0.05
seuilpeusignif <- 0.1
estsignif <- ifelse(pval < seuilsignif,"est", ifelse(pval < seuilpeusignif,"est peu", "n'est pas"))


plot <- res$plot
```

Il y a `r numc` répondants à cette question


```{r}

kable(ptable, caption = "Table des réponses", align = 'c', digits = 2)
```
<!-- -->

<!-- La différence des effectifs des catégories `r estsignif` significative (Chi² : p-valeur = `r pval*100`%) --> 

```{r}
plot2 <- plot + labs(x = "", y = "Poucent")
plot2

```


Les créateurs d'entreprise
==========================

### 23 Si vous êtes en création d'entreprise, L'entreprise st-elle déjà en activité ? {-}

* Si l'entreprise en création est déjà en activité, vous serez considéré(e) comme étant vous-même en activité professionnelle.

```{r}
res <- cat1(dataf=maindf, nomfact="situation_creation_activite", useNA = "no",
                                    orderfreq = FALSE,
                                    rfreq = TRUE, digits = 2, cfill = "steelblue")

numc <- res$numcases
ptable <- res$ptable
colnames(ptable) <- c("Réponse", "Effectif", "%")
pval <- res$chi2$test1$p.value
seuilsignif <- 0.05
seuilpeusignif <- 0.1
estsignif <- ifelse(pval < seuilsignif,"est", ifelse(pval < seuilpeusignif,"est peu", "n'est pas"))


plot <- res$plot
```

Il y a `r numc` répondants à cette question


```{r}

kable(ptable, caption = "Table des réponses", align = 'c', digits = 2)
```

<!-- La différence des effectifs des catégories `r estsignif` significative (Chi² : p-valeur = `r pval*100`%) --> 

```{r}
plot2 <- plot + labs(x = "", y = "Poucent")
plot2

```

Les diplômés en recherche d'emploi
==================================

### 24 Etes-vous à la recherche d'un emploi depuis la sortie de l'école ? {-}


### 25 Depuis combien de temps êtes-vous à la recherche d'un emploi ? {-}


### 26 Avez-vous refusé une ou plusieurs propositions d'emploi depuis ? {-}


### 27 Combien de propositions d'emploi avez-vous refusé ? {-}


### 28 Quelles difficultés rencontrez-vous dans votre recherche d'emploi ? {-}



### 29 Précisez {-}




Les diplômés en poursuite d’études
==================================

### 32 Quel type d'études poursuivez-vous ? {-}


### 33 Dans quel établissement (nom et ville) êtes-vous inscrit(e) ? {-}


### 34 Intitulé exact de la formation {-}


### 35 Poursuivez-vous vos études en alternance ? {-}


### 36 Pour quelle raison avez-vous principalement choisi de poursuivre des études ? {-}




Les diplômés en activité professionnelle
========================================


Caractéristiques générales de l’emploi
--------------------------------------

### 37 Il s'agit d'un: {-}
-1er emploi
-2ème emploi ou plus depuis la sortie de l'école


### 38 Sur cet emploi, vous êtes: {-}



REM: aucune réponse n'est enregistrées pour le questions suivantes
39 Avez-vous un statut de
40 Vous êtes chef d'entreprise, en êtes-vous
41 Combien de temps avez-vous mis pour trouver cet emploi ou créer votre entreprise à la sortie de l'école ?
42 Depuis combien de temps occupez-vous cet emploi ?


L'entreprise
------------

REM: Questions 43 à 50 : pas de traitement statistique

### 50 Secteur d'activité de votre entreprise {-}


### 51 Quel est le principal secteur d'activité dans lequel votre entreprise (bureau d'études, société de conseil) vous conduit à intervenir le plus souvent ? {-}


### 52 Quelle est la taille de l'entreprise (ou du groupe si l'entreprise appartient à un groupe) dans laquelle vous travaillez ? {-}



Fonction et contrat
-------------------




### 54 Quelle est votre activité principale ? {-}


### 53 Quelle est votre fonction précise ? {-}

(REM: ordre des question 53-54 inversé)




### 55 Quel est votre contrat de travail ? {-}


REM: 56 Quand a débuté votre contrat de travail ? Entrez une date :==> non traitable


### 57 (si votre contrat est un CDD) Quelle est la durée de votre CDD (en nombre de mois)  ? {-}



### 58 Travaillez-vous à temps partiel ? {-}



### 59 (si vous êtes à temps partiel) Ce temps partiel est-il voulu ou subi ? {-}



### 60 (si vous êtes à temps partiel) Quelle part de temps partiel réalisez-vous ? {-}



Statut et responsabilité
------------------------

### 61 Avez-vous le statut cadre ou assimilé ? {-}


### 62 Avez-vous des personnes sous votre responsabilité hiérarchique ? {-}


### 63 Avez-vous la responsabilité d'un budget, d'un projet , d’une équipe ? {-}
Choisissez la réponse appropriée pour chaque élément :



Les langues et l'international
------------------------------

### 64 Utilisez-vous fréquemment les langues suivantes dans votre travail ? {-}
- Français : 
- Anglais : 
- Allemand :
- Espagnol :


### 65 Quelle(s) autre(s) langue(s) utilisez-vous ? Écrivez votre réponse ici : {-}


### 66 Votre fonction est-elle liée à l'international ? {-}



Autres caractéristiques de l'activité
-------------------------------------

### 67 Sur une échelle allant de 0 à 5, votre mission intègre-t-elle une dimension "Développement durable" ? {-}


### 68 Avez-vous le statut de consultant ? {-}




La rémunération
-----------------------------------

### Rémunération totale (brute) annuelle {-}
(résultant des questions 69-71)
69 Quelle est votre rémunération brute annuelle, hors primes, avantages en nature et gratifications (en euros) ?
70 Pouvez-vous estimer votre rémunération variable annuelle : primes, participation, intéressement, … (en Euros)
REM : 71 Disposez-vous d'avantages en nature ? aucune réponse



### Part variable de la rémunération {-}




La recherche de l'emploi
------------------------

### 72 Combien de temps a duré votre recherche d'emploi (en mois) ? {-}

### 73 Comment avez-vous trouvé cet emploi ? {-}

### 74 Pouvez-vous préciser le site spécialisé ? (si vous avez trouvé cet emploi de cette façon) {-}




L'appréciation du poste par les diplômés
----------------------------------------

### 75 Quel a été votre principal critère dans le choix de cet emploi ? {-}


### 76 Estimez-vous que votre emploi correspond à votre niveau de qualification ? au secteur disciplinaire de votre formation ? {-}



### 77 Globalement, sur une échelle allant de 1 à 5 (5 = très satisfait - 1 = peu satisfait), êtes-vous satisfait(e) de votre emploi actuel ? Veuillez sélectionner SEULEMENT UNE réponse

### 78 Sur une échelle de 1 à 5 (1=peu satisfaisant - 5=très satisfaisant), comment jugeriez-vous les aspects suivants de votre emploi  {-}

-vos conditions de travail 
-vos relations avec vos collègues
-vos relations de travail avec votre hiérarchie
-votre niveau de rémunération



L'opinion des diplômés sur certains éléments de leur formation
==============================================================


### 81 Quels sont les enseignements qui vous semblent les plus utiles pour l'exercice de votre métier et votre insertion professionnelle ? {-}


### 82 Parmi les enseignements reçus, quels sont ceux qui mériteraient d'être approfondis ou renforcés ? {-}


### 83 Quels sont les enseignements, absents de votre formation, qui vous auraient été utiles ? {-}



